# 请教关于第三方支付优惠财税处理问题

提问人：lisa2492967 时间：2020-03-27 08:05:19
请假大家，假设A公司是一家做支付端软硬件的公司，主要负责给支付宝负责推广支付业务，业务模式如下：A公司将支付端口免费给中小商家使用，零售客户通过支付端口支付后，支付宝会给A公司支付按客户人数支付推广费用，假设每个客户 1 元，A公司为了引流，在支付端口会给到零售客户支付优惠，假设零售客户在商家处购买 5 元钱的饮品，通过A公司的支付端口支付后，会有一个 5 毛钱的优惠，即客户只需要支付4.5元，但A公司支付给商家还是按折扣前的 5 元结算，在这中间A公司作为代收代付的中间角色，付出了 5 毛钱的成本，问题如下：
问题 1 ：A公司账务处理
①收到零售客户购买饮品的4.5元时：
借：银行存款 4.5
贷：其他应付款-商家 4.5
②与商家结算 5 元货款时：
借：其他应付款-商家 4.5
主营业务成本 0.5
贷：银行存款 5
③结算支付宝应支付给A公司 1 元的推广费时（假设增值税两毛钱）
借：应收账款-支付宝 1
贷：主营业务收入 0.8
应交税费-增值税 0.2
④收到推广费时
借：银行存款 1
贷：应收账款 1
请问这个账务处理是否正确？
问题 2 ：因为代收代付业务中A公司未涉及开票环节，商户多为个体户，没有开票，该部分成本能否依据流水及优惠信息在所得税前抵扣？如果不行，业务上应该如何调整？

回答人：chenyiwei
账务处理基本合理；税务处理方面的税前扣除可能因为无合规的税前扣除凭证而有难度，相关完善建议，建议咨询税务专业人士意见。